【裁判字號】    90,易,213
【裁判日期】    900305
【裁判案由】    就業服務法
【裁判全文】
臺灣板橋地方法院刑事判決                            九十年度易字第二一三號
    公  訴  人  臺灣板橋地方法院檢察署檢察官
    被      告  乙○○○股份有限公司
    兼右代表人  甲○○
右列被告因違反就業服務法案件，經檢察官提起公訴（八十九年度偵字第七九七九號
、第二一一六一號），本院判決如左：
    主    文
乙○○○股份有限公司其代表人，因執行業務違反雇主不得聘僱未經許可之外國人之
規定，其聘僱人數為壹人，科罰金新臺幣參萬元。
甲○○法人之代表人違反雇主不得聘僱未經許可之外國人之規定，其聘僱人數為壹人
，科罰金新臺幣參萬元，如易服勞役以銀元參佰元即新臺幣玖佰元折算壹日。
    事    實
一、乙○○○股份有限公司份（下稱霸宇公司）係設於台北縣樹林鎮○○街一三五巷
    五六號一樓，經營電子零件材料及機械五金工具之加工製造及買賣等業務，其代
    表人甲○○於執行公司業務時，明知雇主不得聘僱未經許可之外國人，竟自民國
    八十八年八月間起，至八十九年一月二十七日止，以每日薪資新台幣六百元代價
    ，僱用未經許可之菲律賓籍女性勞工ＭＡＲＹ  ＪＥＡＮＧＵＡＬ一人，在台北
    縣樹林鎮○○街一三五巷九十四號霸子公司工廠內，從事電子零件加工等工作。
    嗣於八十七年一月二十七日，警方查獲ＭＡＲＹ  ＪＥＡＮＧＵＡＬ後循線偵悉
    上情。
二、被告甲○○部分經台北縣警察局新莊分局報請台灣板橋地方法院檢察署檢察官偵
    查起訴；被告霸宇公司經簽分台灣板橋地方法院檢署署檢察官自動檢舉偵查起訴
    。
    理    由
一、訊據被告霸宇公司代表人甲○○固坦承雇用菲律賓籍勞工ＭＡＲＹ  ＪＥＡＮＧ
    ＡＬＫ之事實，惟辯稱：伊係以個人名義雇用的，她是做一些雜事看小孩，偶爾
    也操作機器云云，查：前開事實業據證人即非法外勞ＭＡＲＹ  ＪＥＡＮＧＵＡ
    Ｌ及證人即該名外勞之男友李丹尼於警訊時陳述綦詳，並有該名外勞於八十九年
    一月份在霸宇公司上班之打卡表一張扣案可稽；再被告霸宇公司雖經辦理停業登
    記，但迄今並未經撤銷公司登記等情，有經濟部中部辦公室九十年一月十五日函
    覆之書函一份附卷可憑；又證人ＭＡＲＹ  ＪＥＡＮＧＵＡＬＡ係第三人林姿君
    於八十五年五月二十一日引進，惟該名外勞尚未取得聘雇許可，即自八十五年五
    月二十四日起失去聯繫之事實，復有行政院勞工委員會職業訓練局九十職外字０
    ０六００九九號函覆一紙在卷可參，是該名外勞為未經聘雇許可之外國人甚明，
    本件罪證明確，被告違反就業服務法之犯行洵堪認定。
二、按雇主不得聘僱未經許可之外國人，就業服務法第五十三條第一款定有明文。查
    被告霸宇公司因其代表人甲○○執行公司業務時，違反上開規定，聘僱未經許可
    之外國人一人工作，應依同法第五十八條第二項規定，科以同條第一項前段之罰
    金。被告甲○○應依同條例第五十八條第一項前段論科。又該名外勞係未經聘雇
    許可之外國人，已如前述，公訴意旨認被告係違反同法第五十三條第一款聘僱許
    可失效之外國人之規定，尚有誤會，附此敘明。爰審酌被告霸宇公司違反就業服
    務法之一切情狀及被告甲○○之品行、犯罪動機、目的、手段、犯罪情節及犯後
    態度等一切情狀，各科處如主文所示之罰金，並就被告甲○○諭知易服勞役之折
    算標準。
據上論斷，依刑事訴訟法第二百九十九條第一項，就業服務法第五十八條第一項前段
、第二項、第五十三條第一款，刑法第十一條前段、第四十二條第二項，罰金罰鍰提
高標準條例第二條，現行法規所定貨幣單位折算新台幣條例第二條，判決如主文。
本案經檢察官鄭嘉欣到庭執行職務。
中      華      民      國      九十     年     三      月      五      日
                                      台灣板橋地方法院刑事第二庭
                                              法  官  古  秋  菊
右正本證明與原本無異。
如不服本判決應於送達後十日內向本院提出上訴狀。
                                              書記官  蕭  詩  穎
中      華      民      國      九十     年     三      月     五       日
附錄論罪科刑法條：
就業服務法第五十三條
雇主不得有左列行為：
一、聘僱或留用未經許可或許可失效之外國人。
二、以本人名義聘僱外國人為他人工作。
三、未經許可聘僱或留用他人所申請聘僱之外國人。
四、指派所聘僱之外國人從事申請許可以外之工作。
就業服務法第五十八條
違反第五十三條第一款、第二款或第三款規定，其聘僱或留用之人數為一人者，處六
月以下有期徒刑、拘役或科或併科新台幣九萬元以下罰金；其聘僱或留用人數為二人
以上者，處三年以下有期徒刑、拘役或科或併科新台幣三十萬元以下罰金。
法人之代表人、法人或自然人之代理人、受雇人或其他從業人員，因執行業務犯前項
之罪者，除處罰其行為人外，對該法人或自然人亦科以前項之罰金。


司法院資訊處製作；財團法人民間司法改革基金會備份。
